臺灣桃園地方法院民事裁定　　　　　　　 100年度聲字第89號
聲　請　人　韓玉潔
上列聲請人因本院100 年度訴字第310 號請求清償債務事件，聲
請法官迴避，本院裁定如下：
    主  文
聲請駁回。
    理  由
一、本件聲請意旨略以：聲請人與被告徐金永間鈞院100 年度訴
    字第310 號清償債務事件（下稱系爭清償債務事件），前於
    民國100 年3 月28日開庭時，承審法官發言極為偏頗，已違
    反公正、公平及公開之原則，令人無法接受，足認其執行職
    務有偏頗之虞，為此依民事訴訟法第33條第1 項第2 款之規
    定，聲請法官迴避等語。
二、按民事事件，當事人得聲請法官迴避者，係以法官有民事訴
    訟法第32條所定之情形而不自行迴避，或法官有該條所定以
    外之情形，足認其執行職務有偏頗之虞者為要件，民事訴訟
    法第33條第1 項規定甚明。而民事訴訟法第33條第1 項第2
    款規定法官有應自行迴避而不自行迴避以外之情形，足認其
    執行職務有偏頗之虞，據而聲請法官迴避者，應以法官對於
    訴訟標的有特別利害關係，或與當事人之一造有密切之交誼
    或嫌怨，或基於其他情形客觀上足疑其為不公平之審判者為
    其原因事實（最高法院69年臺抗字第457 號判例意旨參照）
    ；且依同法第34條第2 項、第284 條之規定，應提出能即時
    調查之證據以釋明之。至若僅係訴訟進行指揮不當，或於曉
    諭發問態度欠佳，或對案件審理有所遲緩，在當事人主觀上
    疑其有偏頗之虞者，自不得據為聲請迴避之原因（最高法院
    86年度臺抗字第265 號裁判意旨參照）。
三、經查，聲請人與被告徐金永間因系爭清償債務事件，前由民
    事庭承辦股法官收案後，即於100 年3 月28日定期進行言詞
    辯論程序等情，此經本院調取系爭清償債務事件全卷核閱無
    訛。至聲請人雖主張系爭清償債務事件之承審法官於執行職
    務有偏頗之虞而聲請法官迴避等語，然並未就此具體說明承
    審法官對於訴訟標的有何特別利害關係，或與當事人之一造
    有何密切之交誼或嫌怨，抑或基於其他情形客觀上足疑其為
    不公平之審判等相關原因事實，亦未提出任何能即時調查之
    證據以為釋明，已難逕認其主張可採。況經本院聽取系爭清
    償債務事件於100 年3 月28日進行言詞辯論程序之法庭數位
    錄音紀錄，經勘驗認：「一、本件因原告（即聲請人）已於
    100 年2 月21日入監執行而未親自到庭，其所委任之訴訟代
    理人又非律師，復訴訟代理人所提出之委任狀日期係書立同
    年3 月28日，已在原告入監執行之後，故承審法官先訊明訴
    訟代理人與原告間之關係、原告係如何委任訴訟代理人及訴
    訟代理人是否明瞭本件案情等節，因訴訟代理人自承對案情
    並非完全清楚，故承審法官僅許可訴訟代理人得於該次庭期
    代理。二、承審法官次就本件相關疑點，包括借據記載及借
    款過程有何與常情疑有不符之處一一調查訊明，惟訴訟代理
    人均表示不甚清楚，應傳喚原告本人到場說明，並質疑承審
    法官偏袒被告，經承審法官當庭向訴訟代理人解釋非被告未
    到庭即得逕為不利被告之認定，法院仍應調查相關證據以釐
    清疑點、認定事實。」等語，有本院100 年4 月15日勘驗筆
    錄附卷可稽，亦無聲請人所述承審法官發言偏頗而有違反公
    正、公平、公開原則之情形。從而，聲請人本件聲請核與首
    揭法條規定顯有不符，應予駁回，爰裁定如主文。
中    華    民    國    100   年    4     月    18    日
            民事第一庭  審判長法  官  郭琇玲
                              法  官  林哲賢
                              法  官  陳振嘉
正本係照原本作成。
如對本裁定抗告須於裁定送達後10日內向本院提出抗告狀，並繳
納裁判費新臺幣1,000元。
中    華    民    國   100    年    4     月    18    日
                              書記官  谷貞豫